Emersom Galvez Goncalves

Data Engineer

DATOS PERSONALES

Tel'efono (+56) 942975571

 $E ext{-}Mail$ e.galvez1515@gmail.com

Linkedin https://www.linkedin.com/in/emerson-galvez-1b743010

PERFIL PROFESIONAL

Ingeniero comercial con experiencia en el área en control de gestión e ingeniería de datos. Con capacidad de análisis, comunicación, adaptación a los cambios y resolución de problemas. Proactivo y en búsqueda constante de nuevos conocimientos.

EDUCACIÓN

Ingeniería comercial

2012-2018

Universidad De Concepción

• Licenciatura en ciencias de la administración de empresas

Diplomado en Data Science

2021

Pontificia Universidad Católica de Chile

Diplomado en python profesional

2024

Pontificia Universidad Católica de Chile

EXPERIENCIA LABORAL

Data Engineer Senior Analyst

Julio-2022-Presente

Accenture

- En mi experiencia en la empresa me ha tocado desarrollar diferentes proyectos, los cuales incluyen:
- Descripción de propiedades mineralógicas del modelo de bloques-Zaldivar (Antofagasta Minerals)
- Informe de automatización laboratorio de análisis químicos-Antucoya (Antofagasta Minerals)
- Modificación de reportes de facturación de empresa ENEL de cara a generar información regulatoria y no regulatoria a la superintendencia de electricidad y combustibles (SEC). Dichos reportes han sido validados y cuadrados entre ellos. Utilización de herramientas AWS y Cloudera (HUE, Redshift, shell, Qlicksense)
- Migración de información de cursos asociados a usuarios desde API Voxy al hosting de resultados de cursos API Cornerstone (Banco Security)
- Soporte técnico de modelos analíticos de faenas Los Colorados, Spence, Escondida, actualización semanal value tracking, resolución de tickets, reentrenamiento de modelos predictivos y mejoras de procesos existentes (BHP BILLITON CHILE)

• Creación de framework paramétrico para traspaso de tablas de tipo full e incremental entre compañías utilizando azure data factory y synapse analytics. (Grupo Security-Chile)

Big Data Enginner

Noviembre-2021-Junio 2022

Asociación Chilena de Seguridad

- Implementación procesos ETL desde distintas fuentes de datos, tanto internas como externas
- Documentación cadena de horarios trigger de pipelines ingestados en azure data factory
- Migración de gateway de reportes existentes en Power Bi
- Pruebas de conceptos sobre ingesta de información de distintos proveedores utilizando postman y otras herramientas de manejo de apis hacia el datalake

Ingeniero de Estudios

octubre 2019-Octubre 2021

Asociación Chilena de Seguridad

- Generación de reportes mensuales de información (Reporte de empleo y remuneraciones, Reporte de competencia)
- Provisión de consultas de información a través de SQL server
- Automatización de procesos a través de Power BI
- Actualización diaria panel divisional de accidentes ACHS
- Estimación metas de accidentes y días perdidos para incentivos cruzados
- Generación de reportes mensuales de información operacional para el directorio (ESACHS, Hospital del trabajador, Centro Médico, afiliación neta comercial, tasas por sector, fatalidades)
- Atención de requerimientos de información a través de softwares tales como SQL, SAP, Power Bi, Excel entre otros.

HABILIDADES PERSONALES

Inglés (nivel intermedio).

Software Office, Latex, R-studio, Python, Power BI, SQL, Phyton, java, linux, git, Suite de Azure (Databrick, Data Factory, Storage Explorer, Azure Portal), postman, pyspark

Habilidades

blandas

Trabajo en equipo, Flexibilidad y adaptación a los cambios

Capacidad de comunicación, Análisis y resolución de problemas

Trabajo bajo presión

CHRISTIAN NUÑEZ

Functional Ind Analytics Manager

- teléfono +56958099042
- c.nunez.andrades@accenture.com

CHRISTIAN APARA

Arquitecto de Datos

- \bullet teléfono +56958099042
- \bullet caparat@achs.cl

AUGUSTO IGLESIAS

Jefa Control de Gestión Financiera

- \bullet teléfono +56971245456
- aiglesias@achs.cl

FELIPE SALINAS

Jefe Control de Gestión Operacional

- $\bullet \$ teléfono +56996704536
- $\bullet \ \ fsalinass@achs.cl$